# 请教陈版及各位大神，股票质押价值覆盖应收账款逾期金额，能否作为不单项认定的依据？

提问人：黎 诗 雅 lsy 时间：2022-02-28 09:55:57
请教陈版及各位大神，股票质押价值覆盖应收账款逾期金额，能否作为不单项认定的依据？例如应收账款虽然逾期了，但是在资产负债表日包括期后任何一天，股票质押的价值都能覆盖应收账款金额和股票质押的税费等，那我这个应收账款是否还是能并入账龄组合计提坏账，不进行单项认定呢？（我司刚成立不久，按照预期信用损失率找不到近三年的数据计算，所以先参考之前的坏账比例）

回答人：chenyiwei
被质押的股票是否涉及纠纷？其变现是否存在障碍？变现后，本企业对其变现所得款项有无优先受偿权？建议就这些问题首先获取律师的法律专业意见。

提问人：黎 诗 雅 lsy 时间：2022-03-03 14:39:07
不涉及纠纷，没有障碍，有优先受偿权，如果是这种情况呢？

回答人：chenyiwei
如果质押股票价值较大，远高于未收回的本息，且如你所述“不涉及纠纷，没有障碍，有优先受偿权”，则可能可以接受较低的坏账准备计提。但仍建议对此类交易进行个案分析，个别认定。